臺灣高等法院臺中分院刑事判決
                                   110年度侵上訴字第13號
上　訴　人
即　被　告　賴培倫
選任辯護人　周玉蘭律師
上列上訴人因妨害性自主罪案件，不服臺灣臺中地方法院109 年
度侵訴字第78號中華民國109 年11月26日第一審判決（起訴案號
：臺灣臺中地方檢察署109 年度偵字第1788號），提起上訴，本
院判決如下：
    主    文
上訴駁回。
乙○○緩刑參年。並應向指定之政府機關、政府機構、行政法人
、社區或其他符合公益目的之機構或團體，提供陸拾小時之義務
勞務，及應於緩刑期內接受受理執行之地方檢察署所舉辦之法治
教育陸場次。緩刑期間付保護管束。
    犯罪事實
一、乙○○與甲○（民國78年生，真實姓名年籍詳卷，卷內代號
    AB000-A108490 ，下稱甲○）係透過交友軟體TINDER認識之
    網友，於108 年11月15日21時30分許，乙○○邀約甲○至臺
    中市南屯區惠文路與惠文路501 巷口即文心森林公園附近見
    面，2 人於同日21時50分許見面後甲○即坐上乙○○所駕駛
    之車牌號碼000-0000號自小客車（下稱本件車輛）之副駕駛
    座，乙○○於駕駛上開自小客車行進過程中，竟基於強制猥
    褻之犯意，未經甲○同意，即以手撫摸甲○臀部，經甲○以
    言語表示拒絕，乙○○雖短暫停手，後又接續前開強制猥褻
    之犯意，將手伸入甲○上衣領口之內衣裡，撫摸甲○胸部，
    及將手伸進甲○下身，隔著內褲撫摸甲○下體，甲○則夾緊
    雙腿、退縮至車內右側，並以手腳推阻表示拒絕，乙○○以
    此違反甲○意願之方法，對甲○為猥褻行為得逞，後經甲○
    告以「我不想去了，不然你載我回去我的車子那邊」後，乙
    ○○方停止動作並駕車至甲○上車之地點旁，甲○則於同日
    22時18分許下車離去。
二、案經甲○訴由臺中市政府警察局第四分局報告臺灣臺中地方
    檢察署（下稱臺中地檢署）檢察官偵查起訴。
    理    由
壹、證據能力部分
一、按被告以外之人於審判外之言詞或書面陳述，除法律有規定
    者外，不得作為證據。刑事訴訟法第159 條第1 項定有明文
    。查上訴人即被告乙○○（下稱被告）之辯護人於原審準備程
    序及審理中均稱：告訴人甲○（下稱告訴人）於警詢中之陳
    述為審判外陳述，無證據能力等語（見臺灣臺中地方法院10
    9 年度侵訴字第78號卷【下稱原審卷】第109 頁、第328頁
    ），且該等陳述亦無刑事訴訟法第159 條之2 或第159 條之
    3 所定情形，是依上揭規定，告訴人於警詢中之陳述，應無
    證據能力。
二、次按被告以外之人於審判外之陳述，雖不符刑事訴訟法第15
    9 條之1 至第159 條之4 之規定，而經當事人於審判程序同
    意作為證據，法院審酌該言詞陳述或書面陳述作成時之情況
    ，認為適當者，亦得為證據。刑事訴訟法第159 條之5 第1
    項定有明文。經查，本判決以下所引用其餘被告以外之人於
    審判外之言詞或書面陳述，對被告而言，性質上屬傳聞證據
    ，惟被告及其辯護人均已知悉有刑事訴訟法第159 條第1 項
    之情形，並同意該等證據均有證據能力（見本院卷第125 頁
    ），本院審酌上開證據作成時之情況，尚無違法取證或不當
    之情形，復與本案之待證事實間具有相當之關聯性，以之作
    為證據應屬適當，揆諸上開規定，應認本案後述所引之其餘
    傳聞證據，自有證據能力。
三、傳聞法則乃對於被告以外之人於審判外之言詞或書面陳述而
    為之規範。本判決以下引用之非供述證據，無刑事訴訟法第
    159 條第1 項規定傳聞法則之適用，因與本案待證事實具有
    關聯性，且無證據證明係公務員違法取得之物，依法自得作
    為證據。
貳、認定犯罪事實所憑之證據及理由被告於本院審理時，已坦承
    全部犯行（見本院卷第122 頁、第130 頁、第133 頁至第13
    4 頁），然其於本院審理前，固坦承有於上揭時間、地點，
    駕駛本件車輛搭載告訴人，並在車輛行駛過程中，有隔著裙
    子摸告訴人的臀部，且有伸進外衣內，隔著內衣摸告訴人胸
    部等情，惟矢口否認有何強制猥褻犯行，辯稱：伊沒有將手
    伸進告訴人下身隔著內褲撫摸告訴人陰部，伊在撫摸告訴人
    臀部及胸部時並沒有違反告訴人的意願云云（見原審卷第10
    7 頁、第334 頁）。經查：
一、被告經由交友軟體TINDER認識告訴人，於108 年11月15日21
    時30分許，在臺中市文心森林公園附近與甲○見面後，於同
    日21時50分許，駕駛本件車輛在文心森林公園旁之全家便利
    商店對面搭載告訴人，並在車輛行駛過程中，有隔著裙子摸
    告訴人的臀部，且有伸進外衣內，隔著內衣摸告訴人胸部等
    情，業據被告於警詢、偵查及原審準備程序中坦承不諱（見
    偵卷第15 -18頁、第75-79 頁、本院卷第107 頁），核與證
    人即告訴人甲○於偵查中及原審審理中之證述相符（見臺中
    地檢署109 年度偵字第1788號卷【下稱偵卷】第59頁至第61
    頁；原審卷第197 頁至第226 頁），並有路口監視器錄影畫
    面翻拍照片8 張在卷可佐（見偵卷第35頁至第41頁），此部
    分之事實首堪認定。
二、告訴人於偵查中證稱：伊上車就跟被告說「我們去吃燒肉」
    ，但被告說他吃飽了，之後被告就開車，但一邊開車，一手
    抓伊的臀部，當天伊穿裙子，伊忘記被告是隔著裙子抓還是
    手伸進裙內抓，伊就跟被告說「不要動手動腳，這樣我們不
    要去吃飯」，被告就一邊開車一邊說他要包養伊，伊說不要
    去吃了，被告就說他不會再動手動腳，但開沒多久，被告的
    手又過來摸伊的胸部，被告手伸進去伊內衣裡面摸伊的胸部
    ，伊說「不要、不要亂摸，不要這樣，要摸要先給錢」，伊
    很緊張，不知道怎麼辦，才會這樣說，當時被告摸伊的胸部
    和臀部，伊一直縮，感覺被告的手想要伸進去伊的私處，被
    告手隔著伊內褲想要伸進去伊的私處，伊腿夾超緊，跟被告
    說伊不想要，後來被告說他不要摸，要伊給他親一下就不摸
    ，伊說不要，之後被告開到伊的車旁邊等語（見偵卷第59頁
    至第61頁）；並於原審審理中證稱：伊一上被告的車，被告
    開車不到幾分鐘，可能1 、2 分鐘而已，就左手開車，右手
    直接摸伊的臀部，被告說他覺得伊身材很好很漂亮，被告摸
    伊臀部之後，伊說「放尊重一點」，之後被告還是一直要摸
    伊，也摸了伊的胸部，接著還要把伊的內褲扯掉，隔著內褲
    摸伊的下體，伊說「我不要」，且伊已經縮到最右邊靠著車
    門，被告的手還是一直過來，伊說「不然我們不要去吃飯了
    ，我想要回去」，被告就說要伊給他親一下他就不會摸伊，
    伊說「我不要，我為什麼要讓你親？」，後來被告開了很久
    才載伊到伊停車的地方，下車時被告還跟伊說「下次再約久
    一點的時間」等語（見原審卷第197 頁至第226 頁）。經核
    告訴人於偵查中及原審審理時，除就被告是隔著裙子抓還是
    伸進裙內抓其臀部乙情表示忘記，及被告是否有將其內褲扯
    掉乙情略有不一外，其餘關於告訴人於上揭時間、地點搭上
    被告駕駛之車輛後，被告在車內先以手摸其臀部，再將手伸
    進其內衣內摸其胸部，並隔著內褲摸其私處，且均經告訴人
    以言語表示拒絕，並夾緊雙腿、退縮至右側車門旁試圖閃躲
    ，被告上開行為均係違反告訴人之意願等情均前後一致，並
    無明顯矛盾之瑕疵可指。
三、按被害人就被害經過所為之指述，固不得作為認定犯罪之唯
    一證據，仍應調查其他補強證據以擔保其指證、陳述確有相
    當之真實性，而為通常一般人均不致有所懷疑者，始得採為
    論罪科刑之依據。惟茲所謂之補強證據，並非以證明犯罪構
    成要件之全部事實為必要，倘其得以佐證被害人指述之犯罪
    非屬虛構，能予保障所指述事實之真實性，即已充分。又得
    據以佐證者，雖非直接可以推斷該被告之實行犯罪，但以此
    項證據與被害人之指述為綜合判斷，若足以認定犯罪事實者
    ，仍不得謂其非屬補強證據。是所謂補強證據，不問其為直
    接證據、間接證據，或係間接事實之本身即情況證據，均得
    為補強證據之資料（最高法院107 年度台上字第4068號判決
    意旨參照）。本案除前開告訴人之證述外，尚有以下證據足
    以補強其證述之內容：
  ㈠查臺中市南屯區惠文路與惠文路501 巷口即文心森林公園附
    近之路口監視器畫面，經原審勘驗屬實，並製有勘驗筆錄1
    紙在卷（見原審卷第327 頁至第328 頁）。依勘驗結果，足
    認於當日21時49分53秒至21時50分11秒許，「告訴人自停放
    於路邊之白色小客車中下車，被告之車輛緩慢倒車至告訴人
    下車之位置旁後，告訴人開啟被告車輛右前方之車門，坐上
    被告車輛之副駕駛座」，另於22時17分25秒至22時17分49秒
    許，「被告之車輛出現在畫面中，並緩慢行駛至告訴人車輛
    停放處旁停止」，及於22時17分50秒至22時18分4 秒，「告
    訴人自被告車輛副駕駛座下車，被告於告訴人下車並關上車
    門後即駕車離去，告訴人則開啟其停放於路邊之白色小客車
    車門後上車」，且於22時20分25秒至22時20分35秒許，「告
    訴人之車輛開始移動，駛離路邊停車格後離開，消失於畫面
    中」，參以告訴人於原審審理中證稱：當天是被告約伊見面
    ，伊在跟被告見面前後都有安排事情，伊21時30分之前和證
    人陳○○、陳○○一起去參加語言交換活動，23時30分則和朋友
    Anny約在18TC夜店，預計中間這2 個小時和被告見面等語（
    見原審卷第198 頁至第200 頁）。足見告訴人原先預計和被
    告在當日21時30分至23時30分間見面約會2 小時，惟從上開
    勘驗筆錄可見，告訴人於當日21時50分許搭上被告駕駛之車
    輛，後於同日22時18分許下車，前後僅約27分鐘，與原先告
    訴人和被告約會安排之2 個小時有明顯差距，足以佐證告訴
    人上開證述其因在車上遭被告猥褻而表示不想要和被告去吃
    飯，想要回去，而與被告不歡而散等情。
  ㈡次查，告訴人於案發當日22時19分，撥打LINE電話予陳○○並
    取消，嗣於22時22分許，由陳○○回撥並通話2 分16秒；告訴
    人於22時19分，亦有撥打LINE電話予陳○○並取消，並於22時
    57分傳送「我剛剛去面交，被性騷擾，幹，我驚魂記」等訊
    息予陳○○，陳○○並於22時58分撥打電話並通話1分14秒等情
    ，有告訴人提出之其與證人陳○○、陳○○之LINE對話紀錄在卷
    足憑（見原審卷第277 頁、第279 頁），參以前揭路口監視
    器畫面之勘驗內容，可見告訴人於22時18分許自被告之車輛
    下車，並乘坐上其停放於路邊之車輛，隨即於22時19分撥打
    LINE電話予證人陳○○及陳○○，若非告訴人確有遭逢前揭在被
    告車內遭猥褻乙情，實無可能於下車後第一時間即向其友人
    反應，自足佐證告訴人前開證述之內容。
  ㈢再查，證人陳○○於原審審理時證稱：108 年11月15日22時19
    分告訴人打LINE電話給伊，電話中告訴人說她剛剛被人騷擾
    ，後來伊和告訴人約在麥當勞見面，伊上樓看到告訴人和陳
    ○○都到了，伊看到告訴人的表情是慌張不安的，伊就坐下來
    陪告訴人吃東西聊天，告訴人甚至買肯德基到麥當勞吃，她
    說「我現在非常緊張，現在需要吃很多東西」，伊平常認識
    的告訴人個性是比較自信、有活力的，當天她的表情跟動作
    比較畏縮、畏懼，有點不知道現在的狀況，事後告訴人聯絡
    伊，伊就陪告訴人去報案，案發之前伊和告訴人認識大約2 
    、3 個月，見過5 、6 次面，當中伊並沒有看過告訴人有類
    似案發當天的狀況等語（見原審卷第227 頁至第232 頁），
    經核與證人陳○○於原審審理中證稱：108 年11月15日22時22
    分許，伊有打LINE電話給告訴人，當時是因為告訴人打電話
    給伊，伊沒有接到，回撥之後，告訴人跟伊說她發生一些事
    情，問伊在哪裡，後來伊就和告訴人約在麥當勞，見面後告
    訴人就跟伊說本案的案發經過，告訴人陳述時伊看到告訴人
    的神情有點被嚇到的感覺，平常告訴人是一個比較開放的女
    生，大剌剌的，但當天是比較畏縮，在案發之前，伊跟告訴
    人認識半年，沒有看過告訴人有這樣畏縮、受驚嚇的神情，
    後來陳○○來了，告訴人就再陳述一遍案發的經過等語大致相
    符（見原審卷第232 頁至第237 頁）。參以告訴人於原審審
    理中證稱：伊下車之後沒有立刻想到報警，但伊馬上打電話
    給陳○○及陳○○，伊那時候想到的是伊被性騷擾，伊和他們約
    在麥當勞文心六店，見到陳○○及陳○○後，伊跟他們講這件事
    ，一邊哭一邊講，他們才跟伊說這不是只有性騷擾這麼小，
    應該是很嚴重的事情，所以伊才決定要去報警，因為發生本
    案所以伊睡不著，每天都在哭，伊就於108 年11月19日至10
    9 年2 月17日到中國醫藥大學附設醫院看門診，伊在本案之
    前，約4 年前就有去看醫生，被診斷出有一點輕微的焦慮症
    ，但當時吃了6 到9 個月的藥之後，焦慮的症狀已經好了，
    但因為本案讓伊又沒有辦法睡覺，所以伊再去看醫生拿安眠
    藥等語（見原審卷第208 頁至第232 頁）。又查，告訴人於
    108 年11月19日起至109 年2 月17日間，至中國醫藥大學附
    設醫院門診就診2 次，並經診斷有疑似急性壓力性反應等情
    ，有告訴人之中國醫藥大學附設醫院診斷證明書1 紙在卷足
    查（見偵卷第69頁）。告訴人於案發後隨即撥打LINE電話予
    證人陳○○及陳○○等情，業如上述，且從上開證人陳○○、陳○○
    證述之內容可知，告訴人於案發後陳情畏縮、害怕，與平時
    開朗、自信之個性不符，且告訴人經診斷有疑似急性壓力性
    反應，若非親身經歷前開遭被告猥褻之情，當無會有此與其
    平時個性不符之情緒反應，亦足佐證告訴人前開證述之可信
    性。從而，告訴人之證述內容前後一致，並有前揭各項證據
    足以佐證，堪以採信，被告於前揭時間，在車內違反告訴人
    之意願，對告訴人為事實欄所載之猥褻犯行等情，足堪認定
    。
四、原審辯護人尚以下列情詞為被告辯護，然查：
  ㈠辯護意旨稱：告訴人如不願與被告為親密行為，依當時被告
    駕車搭載告訴人繞行文心森林公園達27分鐘之情況，有很多
    紅綠燈可以停下，當有機會可以下車呼救；又告訴人證稱當
    時被告是一邊開車，一邊對其為猥褻行為，但又說車沒有偏
    移，且告訴人為健身教練，當時如有極力反抗，被告實不可
    能有對告訴人為猥褻行為，告訴人所言有違常情云云。按案
    發時被害人之情緒反應固得作為被告是否違法之判斷依據之
    一，但並非絕對之標準，蓋被害人因事出突然，或因心理受
    到極大驚嚇等原因，欲求每一被害人均作出一般人所想像之
    制式反應，實屬過苛，是以性侵害犯罪自亦應為相同之解釋
    （最高法院103 年度台上字第2759號判決意旨參照）。查，
    從上開路口監視器畫面勘驗筆錄內容可知，自告訴人上被告
    駕駛之車輛至告訴人下車為止，歷時約27分鐘，又交通順暢
    時，依被告駕駛之路線繞行文心森林公園1 圈，約僅需4 分
    鐘等情，有原審法院依職權查詢之GOOGLE地圖資料在卷可憑
    （見原審卷第319 頁），固然可見當時被告駕車速度緩慢，
    然依前揭告訴人證述之內容，可知當時被告是在開車中對其
    為猥褻行為，且被告所為之強制猥褻手段，僅係違反其之意
    願而已，並無施加強暴、脅迫之強制力，從而，告訴人並未
    在被告開車行進時，冒著其跌落路旁甚至遭旁邊來車撞擊而
    受傷之風險貿然開啟車門跳車，或冒著被告因遭其劇烈反抗
    而可能駕車失控導致更嚴重之交通事故之風險強行反抗被告
    ，自無違背常情，此亦與告訴人是否擔任健身教練乙事無關
    。且案發時為21時50分至22時18許，被告係在文心森林公園
    周圍繞行，該處仍屬人車往來頻繁，尚屬熱鬧、安全之區域
    ，衡以當時被告所為之強制猥褻手段，告訴人縱使未利用停
    等紅燈之時間開啟車門離去，亦難認有何與常情違背之處。
  ㈡辯護意旨稱：告訴人係證稱遭「性騷擾」而非「性侵害」，
    證述情節不足採信云云。然查，從前開證人陳○○、陳○○之證
    述內容，及告訴人於案發後傳送予渠等之LINE對話內容固然
    可見告訴人於案發後係稱其遭到「性騷擾」，惟告訴人並非
    熟悉法律用語之人，自難苛求其正確評價其所遭遇之情形在
    法律上係構成性騷擾或性侵害，況告訴人已明確證述其所遭
    遇之具體情形如上，自難憑告訴人並未正確評價被告行為在
    法律上之定性而為有利於被告之認定。
  ㈢辯護意旨再稱：告訴人於原審證稱當天大腿內側有受傷、內
    褲被扯破等語，但警詢時並沒有說到，可見其指訴前後矛盾
    云云。然查，告訴人於原審審理時證稱：當天伊受傷的位置
    是內褲磨擦的位置，大腿鼠蹊部附近，有點痛痛紅紅的，隔
    兩天有一點瘀青等語（見原審卷第214 頁），而於警詢時稱
    ：伊沒有至醫院驗傷、採證，伊覺得不需要等語（見偵卷第
    19頁至第23頁，告訴人於警詢中之陳述為無證據能力之傳聞
    證據，業如前述，此處引用告訴人於警詢中之證述係為回應
    辯護人為被告辯護之內容，並非作為認定被告有罪之證據使
    用）。可見告訴人於案發當時僅於鼠蹊部附近有紅紅的，瘀
    青則係於兩天後發現，因此告訴人固然於警詢時未曾向警方
    表示有受傷，也表示不需要驗傷，亦未曾向其友人表示有受
    傷之情，當與事理無違。況且，告訴人如係於兩天後發現瘀
    青時始去驗傷，反而易遭質疑為何未在第一時間前往驗傷。
    從而，縱使告訴人未於案發後驗傷，仍無從為有利於被告之
    認定。
  ㈣辯護意旨復稱：告訴人遭到被告猥褻後，竟稱「不要這樣，
    要摸先給錢」，顯與常情不符云云。然查，告訴人於原審審
    理中證稱：伊說「不要亂摸，要摸要先給錢」，當時是想要
    用開玩笑的方式讓氣氛不要這麼尷尬，讓被告不要這樣摸，
    伊不會因為有人給錢就讓人摸等語（見原審卷第219 頁至第
    220 頁）。足見告訴人係以開玩笑的方式表達拒絕之意，衡
    以當時被告與告訴人為初次見面之網友，為避免氣氛尷尬，
    先以此方式拒絕，亦屬合理，又告訴人此部分之言詞固非莊
    重，且內容似乎對其不利，然細繹其言與內容，可見告訴人
    已具體表示「不要這樣」，顯係以言詞表達拒絕之意，縱使
    告訴人係以開玩笑的方式對被告表示「要摸要先給錢」，仍
    難據此即認為告訴人所為拒絕之言語及舉動，已使被告誤認
    為告訴人同意遭被告為上開猥褻行為。縱認告訴人此部分言
    語內容並非莊重，而於形式上看來對被告有利，然告訴人於
    偵查中及原審審理時均未隱瞞此部分之證詞，所指訴之內容
    並未刻意隱瞞對其不利之情節。倘若告訴人欲誣指被告，當
    應隱瞞對自己不利之部分，而刻意誇大被告之犯罪情節。是
    告訴人固然有對被告稱前揭言詞，亦不足為有利於被告之認
    定。
  ㈤辯護意旨又稱：告訴人於案發前即有服用安眠藥或焦慮症之
    藥物，其疑似急性壓力性反應應與本案無關云云。然查，告
    訴人於原審審理時證稱：因為發生本案所以伊睡不著，每天
    都在哭，伊就於108 年11月19日至109 年2 月17日到中國醫
    藥大學附設醫院看門診，伊在本案之前，約4 年前就有去看
    醫生，被診斷出有一點輕微的焦慮症，但當時吃了6 到9 個
    月的藥之後，焦慮的症狀已經好了，但因為本案讓伊又沒有
    辦法睡覺，所以伊再去看醫生拿安眠藥等語（見原審卷第22
    5 頁至第226 頁）。可見告訴人固然於4 年前即有因焦慮症
    服用藥物，然其業已證述明確該次焦慮症情形已因服用藥物
    6 至9 個月後康復，因本案又再有睡不著的情形，自難憑告
    訴人先前曾有服用焦慮症藥物或安眠藥而為有利於被告之認
    定。
  ㈥辯護意旨末稱：從其IG貼文可以看出告訴人的身心狀況並無
    因本案而有變化云云。然查，告訴人於原審審理中證稱：伊
    平常的休閒活動是運動健身、去夜店、爬山、攀岩、跟朋友
    聚餐等，辯護人所提出的IG貼文為伊的，也是伊平常在案發
    前就會做的活動，並無因為本案發生而影響，也沒有因為本
    案而故意去做平常會做的活動或不去做，IG貼文和本案沒有
    關係等語（見原審卷第197 頁至第226 頁）。再從告訴人之
    IG貼文內容觀之，均為與友人出遊等正常社交生活之內容，
    告訴人遭被告為本案之猥褻行為，亦無必要因此與社會隔離
    ，終日處在被害情節而拒絕其他正常的社交生活，縱使告訴
    人於案發後，短暫有急性壓力性反應及前開證人陳○○、陳○○
    證述之情緒性反應，亦無必要張貼遭被害內容或負面情緒於
    社群網站上供其他不相關之人閱覽，且每個人對於承受身體
    上或精神上侵害的耐受程度不同，告訴人於案發後不久，伴
    隨定期至醫療院所就醫診治後，就可以回歸日常生活，並為
    正常的社交舉動，仍不得據此推認被告未對告訴人為前揭強
    制猥褻行為。
五、綜上所述，本案事證明確，被告於本院審理時所為之自白核
    與事實相符而可採，其犯行足堪認定，應予依法論科。
參、法律之適用
一、核被告所為，係犯刑法第224條之強制猥褻罪。
二、被告基於1 個強制猥褻之犯意，於密切接近之時間，同在車
    內，接續對告訴人為撫摸胸部、臀部及下體之強制猥褻行為
    ，依一般社會通念，各次行為間難以強行分離，應論以接續
    犯一罪。
肆、本院之判斷
一、原審判決以被告罪證明確而予以依法論科，適用刑事訴訟法
    第299 條第1 項前段，刑法第224 條規定，審酌被告不顧告
    訴人拒絕，而在車內對告訴人為撫摸胸部、臀部及下體之強
    制猥褻行為之犯罪手段、所生損害，及被告迄原審審理時仍
    未賠償所受損害之犯後態度，兼衡被告先前未有犯罪紀錄之
    素行，此有臺灣高等法院被告前案紀錄表在卷可憑（見本院
    卷第69頁至第71頁），暨被告於原審審理中自陳碩士畢業之
    智識程度、從事科技業、未婚之家庭生活狀況等一切情狀，
    量處如原審判決主文所示之刑。
二、經核原審判決就被告之犯行，認事用法均無違誤，量刑亦稱
    妥適。被告上訴後亦坦承犯行，則其上訴即難認為有理由，
    應予駁回之。
三、被告前未曾因故意犯罪受有期徒刑以上刑之宣告，有其臺灣
    高等法院被告前案紀錄表在卷可按，因一時短於思慮致罹刑
    典，固有不是，然於本院審理時已知坦承犯行，且與告訴人
    達成和解，並已依和解條件給付新臺幣50萬元完成，有和解
    書及永豐銀行匯款資料在卷可考（見本院卷第137 頁至第14
    5 頁），告訴人亦於和解書中陳明，被告確實履行給付後，
    同意給予被告緩刑（見本院卷第137 頁），從而本院考量被
    告經此本案偵審教訓，暨甫以下述附負擔條件，應足以給予
    其一定警惕而無再犯之虞，同時亦給予其自新機會，故認原
    審所宣告之刑以暫不執行為適當，爰併予宣告如主文所示之
    緩刑，以啟自新。又為促使被告日後遵守法律，確實明瞭其
    所為為法所不能容許，本院認除上揭緩刑宣告外，實有賦予
    被告一定負擔之必要，以確保其能記取教訓，爰依刑法第74
    條第2 項第5 款、第8 款之規定，命其向指定之政府機關、
    政府機構、行政法人、社區或其他符合公益目的之機構或團
    體，提供一定之義務勞務時數（至於義務勞務之執行方法，
    核屬執行事項，應由檢察官執行），及於緩刑期內接受受理
    執行之地方檢察署所舉辦之法治教育，並依刑法第93條第1
    項第1 款、第2 款規定，命於緩刑期間付保護管束。若被告
    不履行此一負擔，且情節重大足認原宣告之緩刑難收其預期
    效果，而有執行刑罰之必要者，依刑法第75條之1 第1 項第
    4 款之規定，檢察官得向法院聲請撤銷其緩刑之宣告，附此
    敘明。
據上論斷，應依刑事訴訟法第368 條，刑法第74條第1 項第1 款
、第2 項第5 款、第8 款、第93條第1 項第1 款、第2 款，判決
如主文。
本案經檢察官張容姍提起公訴，檢察官丙○○到庭執行職務。
中    華    民    國   110    年    3     月    23    日
                 刑事第九庭  審判長法  官  紀文勝
                                   法  官  姚勳昌
                                   法  官  廖健男
以上正本證明與原本無異。                                
如不服本判決應於收受送達後20日內向本院提出上訴書狀，其未
敘述上訴理由者，並得於提起上訴後20日內向本院補提理由書狀
（均須按他造當事人之人數附繕本）「切勿逕送上級法院」。

                                   書記官  洪鴻權

中    華    民    國   110    年    3     月    23    日